Dados Pessoais

Leandro Vilson Battisti

Solteiro, brasileiro,

Data de nascimento: 18/05/1986 Rua Arthur Weise, 121 - Água Verde CEP 89032-290 - Blumenau - SC

Tel. residencial: (47) 3330-5180

Celular: (47) 9175-1805

E-mail: asengardeons@hotmail.com github: https://github.com/asengardeon

Objetivo

Atuar de forma que possa aprimorar minha experiência e poder entregar um produto melhor para o cliente.

Estou em busca de uma empresa em que possa utilizar tecnologias para "Ver os olhos do cliente brilharem".

No momento de minha carreira busco possibilidade de atuar em liderança de equipe ou desafios de desenvolvimento de tecnologias inovadoas. Se possivel as duas coisas ao mesmo tempo.

Resumo profissional

13 anos de experiência na área de desenvolvimento. Com conhecimentos profundos da linguagem Delphi e Java com especialidade em Banco de dados backend vue/vuex, javascript, css em frontend e ainda atuei com outras ferramentas. Atuei como analista também dentro deste periodo como analista de uma equipe focada em desenvolvimento de framework.

Experiência Profissional

Desde 2017 - Handit Sistemas Ltda.

Cargo: Arquiteto de Software. Parte da equipe de desenvolvimento de um Software para planejamneto orçamentário para plataforma web.

Tecnologias: Play Framework, Spring, Oracle, Vue+Vuex, Jenkins, teste automatizados com Jasmine+Karma, cypress (e2e) e Junit

Resumo: Atuando no desenvolvimento de produto e melhorias da plataforma de planejamento orçamentário.

2017-2017 - Philips Clinical Informatics

Cargo: Arquiteto de Software.

Tecnologias: Angular 1.6 html5 + css3, Java, Oracle, Guice, teste automatizados com Jasmine+Karma e Junit.

Resumo: Responsável pela celula de desenvolvimento de aplicação móvel para área de agendamento de consultas e exames médicos utilizando landing page responsiva. Durante o periodo de atuação Foi desenvolvida toda base do framework minimo para desenvolvimento de aplicações e treinamentos para equipes brasileiras, e do exterior(reuniões em ingês) e reuniões com gestores brasileiros e estrangeiros.

Hoje há pelo menos 4 aplicações gereciais da área de saúde utilizando este framework.

2006 - 2016 - Senior Sistemas S/A

Cargo: Desenvolvedor. Atuando como programador e Analista de sistemas de framework durante 8 anos.

Atuando como arquiteto de software com especialidade em banco de dados desde jan/2015.

Resumo: Durante os primeiros anos atuei como desenvolvedor, e mantenedor de rotinas de framework desenvolvido em Delphi 5. Passei a atuar como lider de celulas e por ser referencia dentro da equipe me tornei analista e responsável pela equipe que mantinha parte do framework de desenvolvimento de produtos. Após 2 anos atuando como analista passei a atuar em um projeto de migração Delphi para Java onde liderei uma equipe que chegou a ter 14 membros onde entregamos a migração de módulos do produto voltado a gestão de pessoas. Após este porjeto ter sido entregue ocm sucesso inicei a atuação como Arquiteto de Software onde era a referencia dentro dos produtos com relação a estruturação de base de dasos, atuei em projeto de migração para ambiente Cloud. Durante este periodo final dentro da empresa montei e liderei uma comissão responsável pela avaliação das mudanças da base de dados.

2006-2006 - Amplify Sistemas Ltda.

Cargo: Desenvolvedor em Delphi(Estágio).

Participação na equipe de desenvolvimento de software para corretoras de seguros.

2005-2006 - Empresa Nossa Senhora da Glória Ltda.

Cargo: Desenvolvedor em Delphi

Desenvolvedor do sistema resposável pela logistica de frota de ônibus da empresa.

Formação acadêmica

- Pós-graduando em Engenharia de Software pela Universidade do Estado de Santa Catarina(UDESC). Falta o TCC. Aguardando nova turma.
- Bacharel em Ciência da Computação pela Universisade Regional de Blumenau(FURB) em 2014.

Idiomas

Nível avançado de inglês. Instituição Rockfeller Blumenau

Conhecimento em banco de dados

Relacionais

- Sql Server
- Oracle
- Postgree
- MySql
- DB2

Estão organizados por grau de conhecimento

NoSql

- MongoDB
- DynamoDB

Conhecimento nas linguagens de programação

- Delphi
- Java
- Javascript
- CSS

Experiência nos Frameworks e bibliotecas

- Spring
- Guice
- Vue/VueEx
- Angular
- Jasmine+Karma
- Cypress
- GIT

Processos

- Modelos cascata
- SCRUM+Kanban

Conhecimento básico, não atuando profissionalmente

- JSF, utilizando Primefaces.
- php, utilizando laravel, cakephp e zend-framework.
- python
- C# .Net, utilizando MVC 5.

Certificados

DevMedia

AngularJS

- Crud
- Rotas

Participação em Eventos

• TDC 2017 - Trilha de arquitetura